【裁判字號】    99,訴,262
【裁判日期】    991025
【裁判案由】    偽造文書等
【裁判全文】
臺灣士林地方法院刑事判決               99年度訴字第262號
公  訴  人  臺灣士林地方法院檢察署檢察官
被      告  卯○○
            巳○○
上列一人
選任辯護人  吳啟玄律師
            鄭任斌律師
被      告  戌○○  男  29歲（民國○○年○月○日生）
                    身分證統一編號：Ｚ000000000號
                    住台南市○○路○段459巷8號
                     (在押)
上列被告等因偽造文書等案件，經檢察官提起公訴（99年度偵字
第7405、9297號），被告三人於準備程序時均就被訴事實為有罪
之陳述，本院合議庭裁定改依簡式審判程序進行審理，並判決如
下：
    主  文
卯○○共同犯詐欺取財罪，處有期徒刑貳年陸月，如附表三編號
1 至9 所示之物均沒收。
巳○○犯行使偽造私文書罪，累犯，處有期徒刑伍月，如附表一
所示之託運單單號之偽造私文書均沒收；又共同犯詐欺取財罪，
累犯，處有期徒刑貳年貳月，如附表三編號1 至9 所示之物均沒
收。應執行有期徒刑貳年肆月，如附表一所示之託運單單號之偽
造私文書及如附表三編號1 至9 所示之物均沒收。
戌○○共同犯詐欺取財罪，處有期徒刑壹年陸月，如附表三編號
1至9所示之物均沒收。
    事  實
一、卯○○（綽號「眼鏡」）、巳○○（綽號「小耀」）及戌○
    ○（綽號「阿原」）三人之前科素行如下：
  (一)卯○○前因違反檢肅流氓條例，於民國90 年12 月17日經臺
    灣臺南地方法院以90年度感更字第2 號，裁定交付執行感訓
    處分，嗣再於91年間，因傷害案件，經臺灣高等法院臺南分
    院於91年9 月17日以91年度上易字第827 號判處有期徒刑4
    月確定，而上開傷害案所諭知之徒刑部分經於93年2 月26日
    折抵感訓處分而結案（不構成累犯），而上開感訓處分則至
    94年5 月20日縮刑期滿，且於93年3 月24日因免予繼續執行
    而出監。
  (二)巳○○曾因公共危險案件，於91年8 月19日經臺灣臺南地方
    法院以91年度訴字第663 號判處有期徒刑六月，而於92年4
    月2 日執行完畢；再因傷害案件，於94年11月24日經臺灣臺
    南地方法院以93年度少訴字第4 號判處有期徒刑6 月，而於
    95 年4月25日易科罰金執行完畢（構成累犯）。
  (三)戌○○曾因犯搶奪案件，於90年1 月11日經臺灣臺南地方法
    院以89年度訴字第1432號判處有期徒刑十月，於91年2 月28
    日執行完畢；又因犯藏匿人犯案件，於於95年2 月3 日經臺
    灣臺南地方法院以94年度簡字第3020號判處拘役10日，而於
    95年3 月21日易科罰金執行完畢（以上不構成累犯）。
二、卯○○、巳○○及戌○○與在中國大陸之蔡政達（綽號「老
    達」，另由臺灣臺北地方法院檢察署檢察官偵辦中，在押）
    、陳舜暉（綽號「周主任」，另由臺灣臺北地方法院檢察署
    檢察官偵辦中，在押）共同基於意圖為自己不法所有之犯意
    聯絡，合組詐騙集團。卯○○因與蔡政達係舊識，遂自98年
    11 月 或12月間某日起，擔任詐欺集團管理帳目之職，巳○
    ○、戌○○則分別自99年3 月初某日加入及99年4 月25日左
    右加入，並擔任詐欺集團提領贓款（俗稱車手）及收購人頭
    帳戶之工作。該詐欺集團之分工方式係先由詐欺集團內姓名
    、年籍不詳之成年成員先向林士閎等人（所涉幫助詐欺犯行
    ，另由檢察官簽分偵辦）收購銀行或郵局之帳戶，林士閎等
    人以統一黑貓宅急便託運，將帳戶之存摺、提款卡等物寄送
    至臺南縣永康鄉○○路○ 段421 號予「張坤成」，並約定收
    件人親自至統一黑貓宅急便位於臺南縣永康市○○路及臺南
    縣新營市○○路之營業所領取；而在中國大陸之蔡政達、陳
    舜暉隨即分別以暱稱「失00-0000000000 」、「餅干-00000
    00000 」，在網路QQ2009聊天室，指示巳○○（網路聊天室
    之暱稱為「ssdd」）前往上址之營業所，領取如附表一所示
    託運單號所示及其他託運單號不詳（該部分已為巳○○所領
    取並銷燬）之貨件。巳○○因恐暴露真實身分，乃另基於行
    使偽造私文書之犯意，在附表一所示託運單之收件人簽收欄
    ，各偽造「黃文錤」之署名1 枚，偽造完成「黃文錤」代理
    「張坤成」收受託運貨件之私文書，持向統一黑貓宅急便營
    業所不知情之人員行使，致該營業所不知情之人員交付託運
    之貨件，足生損害於黃文錤及統一黑貓宅急便營業所辨識收
    件人身分之真實性。巳○○領取上開貨件後，隨即依蔡政達
    、陳舜暉之指示，在網路聊天室與林士閎等出售帳戶之人聯
    繫並取得帳戶金融卡之密碼，旋前往自動提款機輸入提款卡
    及密碼試用帳戶，若自動提款機顯示代號「4501」，表示該
    帳戶可以使用，即將帳戶之帳號告知蔡政達、陳舜暉，並將
    帳戶之金融卡依序編號（例如：F2），負責財務管理之卯○
    ○即指示巳○○，依每個帳戶新臺幣（下同）1000元至2000
    元之對價，分別匯款予出售帳戶之林士閎等人。嗣由該詐欺
    集團之其他成員，分別於如附表二所示之時間，以附表二所
    示之方法，詐騙如附表二所列之被害人（詳如附表二所示）
    ，詐得如附表二所列之款項，款項經匯入附表二所示之帳戶
    後，蔡政達、陳舜暉即傳送內容略為「F2-10 」（意即編號
    F2之提款卡，提領10萬元）之簡訊至巳○○持用之號碼
    0000000000號電話，或透過網路聊天室通知巳○○，而巳○
    ○便依上開網路聊天室內之指示或簡訊內容所示至自動提款
    機提領贓款，有時亦由巳○○接受指示後將人頭帳戶提款卡
    交付予戌○○，並以上開電話撥打戌○○持用之號碼000000
    0000號電話，告知提款卡編號及領取金額，戌○○即依指示
    至自動提款機提領贓款，並於每日中午交付予巳○○。巳○
    ○則於晚間，與卯○○相約在臺南縣永康市住處或臺南市安
    南區茶坊等處，核對帳目後，將當日所提領之款項扣除巳○
    ○自己和戌○○應獲得之報酬後，交付予管理帳目之卯○○
    ，卯○○收受贓款累積達一定數額之後，亦先扣除自己所應
    獲得之報酬後，並和蔡政達對完帳後，依蔡政達之指示，將
    現款交付予巳○○，由巳○○即親自或委由戌○○，分別依
    照蔡政達或陳舜輝其他詐欺集團成員傳送至上開電話簡訊之
    指示（例如：帳號、金額），將款項匯入指定之帳戶內（帳
    戶所有人所涉幫助詐欺或洗錢防制法，另由檢察官偵辦），
    卯○○、巳○○及戌○○可得之報酬分別為詐欺所得款項之
    0.2 成、0.1 成及0.1 成（詐得10萬元可獲得2000元、1000
    元及1000元），至99年5 月24日，卯○○、巳○○及戌○○
    所提領、經手之贓款分別為500 餘萬元、300 餘萬元及60餘
    萬元。嗣因附表二編號7 、8 及9 所示之被害人報案，經調
    取統一黑貓宅急便之託運單及領取人之監視錄影器畫面，查
    悉領取託運貨件之人係巳○○，於99年5 月24日，經對巳○
    ○、卯○○及戌○○執行拘提，始查獲上情，並在巳○○住
    處查扣附表二所示之臺南土城郵局（帳號000-000000000000
    00號，見附表二編號28、29）、合作金庫大稻埕分行（帳號
    000-0000000000000 號，見附表二編號33、36）及臺灣銀行
    安南分行（帳號000-000000000000號，見附表二編號26、27
    ）帳戶之金融卡、甫領取尚未使用之帳戶存摺、金融卡及附
    表三編號1 至4 、10所示之物，在卯○○住處查扣尚未使用
    之存摺、提款卡，及如附表三編號5 至7 、9 、11所示之物
    ，在戌○○住處查扣附表三編號8 所示用以聯繫之行動電話
    ，始查獲上情。
三、案經臺北市政府警察局刑事警察大隊移送臺灣士林地方法院
    檢察署檢察官偵查起訴。
    理  由
一、本案係經被告卯○○、巳○○、戌○○三人於本院訊問時當
    庭表示認罪，而以簡式審判程序加以審理，有本院99年10月
    13日準備程序筆錄及審判筆錄附卷足憑，則依據刑事訴訟法
    第二百七十三條之二、同法第一百五十九條第二項之規定，
    不適用傳聞法則有關限制證據能力之相關規定，合先敘明。
二、上開犯罪事實，有以下之證據可證：
  (一)被告卯○○、巳○○及戌○○三人於檢察官偵查中及本院審
    理時之自白：被告三人就共同詐欺取財之時間、地點及分工
    之方式供述甚詳，且互核後均屬相符；而被告巳○○就其個
    人之偽造私文書並持之以行使之犯行亦坦承犯行。
  (二)證人廖廷尉於警詢時之證述：足證證人廖廷尉即出賣帳戶之
    人係將玉山銀行草屯分行及華南銀行南投分行帳戶之存摺、
    提款卡，以宅急便方式，寄送至臺南縣永康市○○路3 段42
    1 號予「張坤成」，並共獲得報酬4000元之事實；以及被告
    巳○○領取上開存摺、提款卡，用以詐騙附表二編號7 、8
    、9 之被害人之事實。
  (三)如附表一所示託運單號之託運單影本：足證被告巳○○確有
    在託運單上偽造「黃文錤」之署名並持交託運人員之行為。
  (四)附表二所示被害人之供述、報案三聯單、自動提款機交易明
    細及匯款單：足證附表二所示之人確遭詐騙集團成員詐騙而
    匯款之事實。
  (五)「餅干」與「失12」在QQ2009聊天室聊天內容之列印資料：
    足以證明共犯蔡政達、陳舜暉以QQ2009網路聊天室與被告巳
    ○○聯繫並指示收購帳戶事宜之事實。
  (六)被告巳○○行動電話解碼後之簡訊內容：足以證明被告巳○
    ○依指示匯款之事實。
  (七)被告巳○○住處經查扣如事實欄所載之證物( 見偵字9297號
    卷第66至70頁之扣押物品目目錄表) 及證物照片：足以證明
    被告巳○○負責收購人頭帳戶、持金融卡提領款項及匯款至
    指定帳戶之事實。
  (八)被告卯○○住處經查扣如事實欄所載之證物( 見偵字第9297
    號卷第75號卷第75頁) ：足以證明被告卯○○負責對帳、向
    被告巳○○收取贓款之事實。
  (九)被告戌○○住處經查扣之行動電話3 支：足以證明被告戌○
    ○以行動電話與被告巳○○聯繫，並依指示提領贓款之事實
    。
  (十)玉山銀行草屯分行99年4 月14日玉山草屯字第0990 329001
    號函及檢附之交易明細：足以證明附表二編號7、8、9之被
    害人款項匯入玉山銀行草屯分行帳戶後，被不知名之詐欺集
    團成員領走之事實。
  (十一)永康二王郵局99年5 月6 日提款人影像照片：證明被告巳○
    ○持彰化銀行永康分行（帳號000-0000000000000 ）之金融
    卡，提領贓款2 萬元之事實。
  (十二)本院經核上開人證、物證，確與被告三人之供述相符，是以
    本件被告三人之上開犯行，事證明確，應予依法論科。
三、按刑法處罰行使偽造私文書罪之主旨，重在保護文書公共之
    信用，非僅保護制作名義人之利益，故所偽造之文書，如足
    以生損害於公眾或他人，其罪即應成立，不問實際上有無制
    作名義人其人，縱令制作文書名義人係屬架空虛造，亦無妨
    於本罪之成立( 最高法院31年臺上字第1505號判例意旨參照
    ) 。經查，被告巳○○於在如附表一所示託運單之收件人簽
    收欄，既偽造「黃文錤」之署名，而偽造完成「黃文錤」代
    理「張坤成」收受託運貨件之私文書，持向統一黑貓宅急便
    營業所不知情之人員行使，致該營業所不知情之人員交付託
    運之貨件，就即足生損害於「黃文錤」及統一黑貓宅急便營
    業所辨識收件人身分之真實性，揆諸前開說明，不論是否有
    「黃文錤」本人，因已造成文書之公共信用之損害，揆諸前
    開說明，即應論以行使偽造私文書之罪責。
四、論罪：
  (一)核被告卯○○及戌○○所為，係犯刑法第339 條第1 項之詐
    欺取財罪。被告巳○○所為，係犯刑法第216 條、第210 條
    之行使偽造私文書罪及第339 條第1 項之詐欺取財罪。
  (二)被告巳○○偽造署名係偽造私文書之階段行為，偽造私文書
    之低度行為為行使偽造私文書之高度行為所吸收，均不另論
    罪。
  (三)被告卯○○、巳○○及戌○○及其他詐欺集團成員所組成之
    詐欺集團，雖為數次之詐欺犯行( 詳如附表二所示) ，惟此
    詐欺集團成員之角色分工細膩，有主謀者分配工作，帳目管
    理人，收買人頭帳戶之人、於網路上或電話中行騙之各種不
    同角色之人及車手等等，顯示其為一有組織分工之詐欺集團
    ，該等組織於成立之時即係基於共同詐騙被害人金錢為其共
    同之目的，若於舊刑法時代，自可依所謂之常業詐欺犯加以
    規範，而因刑法關於常業詐欺罪業已廢止，而此類犯罪又有
    多數之被害人，若以被害法益計算其罪數而論以數罪併罰，
    對於非主謀之其他共犯恐致其罪刑失衡，是以本院參酌此種
    集團性犯罪之犯意本即具有反覆繼續實施且時間密接性，而
    仍認此被告三人及其他詐欺集團成員確係基於一個共同詐欺
    取財之整體決意，而於密切接近之時間實施，各行為之獨立
    性極為薄弱，依一般社會健全觀念，在時間差距上，難以強
    行分開，無非係欲達同一詐欺取財之接續動作，在主觀上係
    基於一貫之犯意，僅認為係一個共同詐欺之行為。至於被告
    巳○○另犯如附表一所示之行使偽造私文書罪，亦係基於同
    一之犯意，而接續為之，亦應以一罪論。
  (四)按意思之聯絡並不限於事前有所謀議，即僅於行為當時有共
    同犯意之聯絡者，亦屬之，且其表示之方法，亦不以明示通
    謀為必要，即相互間有默示之合致，亦無不可；共同正犯間
    ，非僅就其自己實施之行為負其責任，並在犯意聯絡之範圍
    內，對於他共同正犯所實施之行為，亦應共同負責；共同實
    施犯罪行為之人，在合同意思範圍以內，各自分擔犯罪行為
    之一部，相互利用他人之行為，以達其犯罪之目的者，即應
    對於全部所發生之結果，共同負責；即共同正犯，只須具有
    犯意聯絡及行為分擔，而不問犯罪動機起於何人，亦不問每
    一階段犯行，均應共同參加（最高法院32年上字第1905號、
    73年臺上字第2364號判例、90年度臺上字第5353號、第3205
    號、93年度臺上字第1033號判決要旨參照）。被告三人同屬
    詐騙集團成員，就該集團係以各種之詐欺方式，以取信被害
    人詐騙財物之行為，知之甚詳，顯係與其他詐騙集團成員，
    有各自分擔犯罪行為之一部分，分工合作並相互利用他人之
    行為以達犯罪之目的，是縱渠等並未親自參與每一階段之犯
    行，或參與此詐欺集團之時間並不一致，仍應就其他共犯之
    犯行，負共同正犯之責，是以被告卯○○、巳○○及戌○○
    與共犯蔡政達、陳舜暉及詐欺集團其他成員間，就如附表二
    所示之詐欺取財罪間，有犯意聯絡及行為分擔，均應論以共
    同正犯。
  (五)被告巳○○所犯行使偽造私文書罪及詐欺取財罪之間，犯意
    各別，行為不同，應分論併罰。
  (六)被告巳○○曾因公共危險案件，於91年8 月19日經臺灣臺南
    地方法院以91年度訴字第663 號判處有期徒刑六月，而於92
    年4 月2 日執行完畢；再因傷害案件，於94年11月24日經臺
    灣臺南地方法院以93年度少訴字第4 號判處有期徒刑6 月，
    而於95年4 月25日易科罰金執行完畢，此有臺灣高等法院被
    告前案紀錄表一份可稽，其於有期徒刑執行完畢後5 年內故
    意再犯本件有期徒刑以上之罪，應依累犯之規定，就其所犯
    之行使偽造私文書罪及詐欺取財罪部分，均加重其刑。至於
    檢察官雖認被告卯○○於91年間，因傷害案件，經法院判處
    有期徒刑4 月，於94年5 月20日執行完畢出監，亦有累犯之
    適用。惟查被告卯○○前因違反檢肅流氓條例，於90年12月
    17日經臺灣臺南地方法院以90年度感更字第2 號，裁定交付
    執行感訓處分，嗣再於91年間，因傷害案件，經臺灣高等法
    院臺南分院於91年9 月17日以91年度上易字第827 號判處有
    期徒刑4 月確定，而上開傷害案所諭知之徒刑部分，業經於
    93年2 月26日折抵感訓處分而結案（不構成累犯），而上開
    感訓處分則至94年5 月20日縮刑期滿，且於93年3 月24日因
    免予繼續執行而出監。此有臺灣高等法院被告前案紀錄表一
    份可按。是以就其前所犯傷害案件之有期徒刑部分既已於93
    年2 月26日折抵感訓處分而結案，因其所犯傷害案件之有期
    徒刑僅為四月，而感訓處分之期間高達三年，而所謂感訓處
    分之目的又與有期徒刑送監執行之目的不相同，則基於最有
    利於被告之原則，自應以此為有期徒刑之執行完畢日，而不
    應再以感訓處分之執行完畢日視為其有期徒刑之執行完畢日
    ，併此敘明。
五、科刑：
  (一)爰審酌被告卯○○自98年底即加入此詐欺集團，且負責管理
    所有由車手所提領之詐得被害人款項之工作，而其所分配之
    報酬亦高於被告巳○○、戌○○二人，其犯罪之情節甚屬重
    大，被告巳○○之工作為領取出賣帳戶人所寄達之帳戶存摺
    且編碼管理，並至自動提款機領取所詐得被害人之款項，甚
    且由其親自將詐得款項匯款至共犯蔡政達、陳舜輝等人所指
    示之人頭帳戶，且另涉行使偽造私文書之犯行，其犯罪情節
    亦屬嚴重，被告戌○○所參與之時間較短，其工作為提領被
    害人所匯之款項，獲取之報酬為詐得金額之0.1 成，其犯行
    相較其他共犯而言尚屬輕微，惟本案之詐欺集團成員，彼此
    之分工及聯絡方式甚為細密，收購之帳戶存摺數目甚多( 甚
    至扣案之帳戶存摺中尚有許多尚未使用) ，詐得被害人之總
    件數高達36件（詳如附表二所示），總金額達數百萬之譜，
    且影響社會治安甚鉅，雖其中有部分之被告並未參與如附表
    二所示之36件詐欺案之全部件犯行，惟此一詐欺集團之詐騙
    方式甚屬多元，或以佯稱申辦貸款而詐騙保證金，或以網路
    購物之詐騙，或以佯稱被害人親友而借款，或以欲進行援交
    而詐騙，或冒充檢警人員以個資外洩、帳戶遭冒用而詐騙等
    等，不一而足，造成社會大眾之恐慌及損失，甚至瓦解人與
    人之間於電話、網路聯絡間的互相信賴感，就其等所為此種
    不勞而獲之集團性重大犯罪實非一般之普通詐欺犯行所得相
    比擬，本應處以重刑，惟本院考量渠等三人年紀尚輕，且均
    已坦承犯行，而所詐得之大部分款項又已匯往共犯蔡政達、
    陳舜輝等人所指定之其他人頭帳戶處，其等所獲之報酬僅為
    詐得款項之0.2 成或0.1 成，實際所得不多，經考量再三，
    爰分別量處如主文所示之宣告刑，並就被告巳○○部分定其
    應執行刑，以資懲儆。
  (二)按刑法關於偽造文書罪中之假文書，如何沒收，原無明文之
    規定，是以於94年2 月2 日增訂刑法第三十八條第一項第三
    款「因犯罪所生之物」亦得沒收，以得明確，此即為刑法第
    三十八條第一項第三款之修正說明所明定。查如附表一所示
    之統一黑貓宅急便之託運單，既由宅急便之人員提供予被告
    巳○○，且均由被告巳○○冒名「黃文錤」而簽名其上，並
    持之以交付宅急便之人員而行使，則此種偽造之私文書即屬
    因犯罪所生之物，爰依刑法第三十八條第一項第三款規定，
    均予宣告沒收，至於其上偽造之簽名，因已附麗於該等宣告
    沒收之文書，則無庸再依刑法第二百十九條予以宣告沒收，
    併此敘明。
  (三)扣案如附表三編號1 至8 所示之物，分別為被告巳○○、卯
    ○○或戌○○所有之物，且持供本件犯罪所用之用，爰依共
    同正犯應負全部罪責之理論，就被告三人均予宣告沒收。
  (四)扣案如附表三編號9 所示之金錢168,000 元，係由被告巳○
    ○所提領之被害人款項，並於99年5 月22日晚上交付被告卯
    ○○處保管，業據被告卯○○所供承，屬因犯罪所得之物，
    爰依刑法第三十八條第一項第三款之規定，就被告三人均予
    以宣告沒收。
  (五)如附表二所示之帳戶存摺、提款卡等物（其中臺南土城郵局
    （帳號000-00000000000000號，見附表二編號28、29）、合
    作金庫大稻埕分行（帳號000- 0000000000000號，見附表二
    編號33、36）及臺灣銀行安南分行（帳號000-000000000000
     號 ，見附表二編號26、27）帳戶之金融卡業在被告巳○○
    住處扣案( 其餘帳戶之存摺或金融卡並未扣案），及於被告
    巳○○、卯○○住處所扣得尚未使用之帳戶存摺及金融卡(
    詳如偵字第9297號卷第66至70頁、75頁之扣押物品目錄表所
    載) 雖分別為被告等人持供犯罪所用或供預備之物，惟該等
    物品之所有人非被告等人，且該等帳戶只須由金融機構凍結
    帳戶即可停止其犯罪使用之目的，亦非屬違禁物，是以爰不
    予宣告沒收。
  (六)至於扣案之被告巳○○所有之黑色Ｔ恤1 件（附表三編號10
    ）及卯○○印章1 顆（附表三編號11），雖分別為被告巳○
    ○、卯○○所有之物，惟非供犯詐欺取財罪所用之物，且非
    屬違禁物，爰不予宣告沒收。
據上論斷，應依刑事訴訟法第二百八十四條之一、第二百九十九
條第一項前段、第二百七十三條之一第一項，刑法第二十八條、
第二百十六條、第二百十條、第三百三十九條第一項、第四十七
條第一項、第五十一條第五款、第三十八條第一項第三款，刑法
施行法第一條之一第一項、第二項前段，判決如主文。
本案經檢察官曾勁元到庭執行職務。
中    華    民    國    99    年    10    月    25    日
                  刑事第四庭法  官  徐文瑞
以上正本證明與原本無異。
如不服本判決，應於收受送達後10日內向本院提出上訴書狀，其
未敘述上訴理由者，應於上訴期間屆滿後20日內向本院補提理由
書狀（均須按他造當事人之人數附繕本）。
                            書記官  蔡雨呈
中    華    民    國    99    年    10    月    25    日
附錄本案論罪科刑法條全文
中華民國刑法第210條
偽造、變造私文書，足以生損害於公眾或他人者，處5年以下有
期徒刑。
中華民國刑法第216條
行使第210條至第215條之文書者，依偽造、變造文書或登載不實
事項或使登載不實事項之規定處斷。
中華民國刑法第339條
意圖為自己或第三人不法之所有，以詐術使人將本人或第三人之
物交付者，處5年以下有期徒刑、拘役或科或併科1千元以下罰金
。
以前項方法得財產上不法之利益或使第三人得之者，亦同。
前二項之未遂犯罰之。
附表一：
 ┌──┬──────────────┬──────┬─────┐
 │編號│統一宅急便之託運單號        │偽造之署名  │偽造數量  │
 ├──┼──────────────┼──────┼─────┤
 │ 1  │00-00000000                 │黃文錤      │1枚       │
 ├──┼──────────────┼──────┼─────┤
 │ 2  │00-00000000                 │黃文錤      │1枚       │
 ├──┼──────────────┼──────┼─────┤
 │ 3  │00-00000000                 │黃文錤      │1枚       │
 ├──┼──────────────┼──────┼─────┤
 │ 4  │00-00000000                 │黃文錤      │1枚       │
 ├──┼──────────────┼──────┼─────┤
 │ 5  │00-00000000                 │黃文錤      │1枚       │
 ├──┼──────────────┼──────┼─────┤
 │ 6  │00-00000000                 │黃文錤      │1枚       │
 ├──┼──────────────┼──────┼─────┤
 │ 7  │00-00000000                 │黃文錤      │1枚       │
 ├──┼──────────────┼──────┼─────┤
 │ 8  │00-00000000                 │黃文錤      │1枚       │
 ├──┼──────────────┼──────┼─────┤
 │ 9  │00-00000000                 │黃文錤      │1枚       │
 ├──┼──────────────┼──────┼─────┤
 │ 10 │00-00000000                 │黃文錤      │1枚       │
 ├──┼──────────────┼──────┼─────┤
 │ 11 │00-00000000                 │黃文錤      │1枚       │
 ├──┼──────────────┼──────┼─────┤
 │ 12 │00-00000000                 │黃文錤      │1枚       │
 ├──┼──────────────┼──────┼─────┤
 │ 13 │00-00000000                 │黃文錤      │1枚       │
 ├──┼──────────────┼──────┼─────┤
 │ 14 │00-00000000                 │黃文錤      │1枚       │
 ├──┼──────────────┼──────┼─────┤
 │ 15 │00-00000000                 │黃文錤      │1枚       │
 ├──┼──────────────┼──────┼─────┤
 │ 16 │00-00000000                 │黃文錤      │1枚       │
 ├──┼──────────────┼──────┼─────┤
 │ 17 │00-00000000                 │黃文錤      │1枚       │
 ├──┼──────────────┼──────┼─────┤
 │ 18 │00-00000000                 │黃文錤      │1枚       │
 ├──┼──────────────┼──────┼─────┤
 │ 19 │00-00000000                 │黃文錤      │1枚       │
 ├──┼──────────────┼──────┼─────┤
 │ 20 │00-00000000                 │黃文錤      │1枚       │
 ├──┼──────────────┼──────┼─────┤
 │ 21 │00-00000000                 │黃文錤      │1枚       │
 ├──┼──────────────┼──────┼─────┤
 │ 22 │00-00000000                 │黃文錤      │1枚       │
 ├──┼──────────────┼──────┼─────┤
 │ 23 │00-00000000                 │黃文錤      │1枚       │
 ├──┼──────────────┼──────┼─────┤
 │ 24 │00-00000000                 │黃文錤      │1枚       │
 ├──┼──────────────┼──────┼─────┤
 │ 25 │00-00000000                 │黃文錤      │1枚       │
 ├──┼──────────────┼──────┼─────┤
 │ 26 │00-00000000                 │黃文錤      │1枚       │
 ├──┼──────────────┼──────┼─────┤
 │ 27 │00-00000000                 │黃文錤      │1枚       │
 ├──┼──────────────┼──────┼─────┤
 │ 28 │00-00000000（即廖廷尉所寄） │黃文錤      │1枚       │
 └──┴──────────────┴──────┴─────┘
附表二:(金額為新臺幣)
┌─┬───┬────┬────────┬────┬──────────┬──┐
│編│被害人│受騙時間│詐騙手法        │詐騙金額│匯入銀行、帳號、戶名│告訴│
│號│      │        │                │        │                    │否  │
├─┼───┼────┼────────┼────┼──────────┼──┤
│1 │癸○○│99.3.11 │向被害人佯稱可代│4980元  │合作金庫銀行竹北分行│否  │
│  │      │        │為申辦貸款，但需│        │（帳號000-0000000000│    │
│  │      │        │要匯入保證金    │        │084，戶名：吳曉婷） │    │
│  │      │        │                ├────┼──────────┤    │
│  │      │        │                │19200元 │板橋文化路郵局（帳號│    │
│  │      │        │                │        │000-00000000000000）│    │
│  │      │        │                ├────┼──────────┤    │
│  │      │        │                │30800元 │臺灣中小企業銀行樹林│    │
│  │      │        │                │        │分行（帳號000-000000│    │
│  │      │        │                │        │04518，戶名：鄭碧雲 │    │
│  │      │        │                │        │）                  │    │
├─┼───┼────┼────────┼────┼──────────┼──┤
│2 │Ｈ○○│99.3.15 │自稱係雅虎賣家，│23123元 │合作金庫銀行迴龍分行│否  │
│  │      │17時許  │向被害人佯稱網路│        │（帳號000-0000000000│    │
│  │      │        │購物簽錯成12期分│        │152）               │    │
│  │      │        │期付款之合約，要├────┼──────────┤    │
│  │      │        │求被害人持提款卡│29989元 │楠梓煉油廠郵局（700 │    │
│  │      │        │變更設定        │        │-0000000000000）    │    │
├─┼───┼────┼────────┼────┼──────────┼──┤
│3 │壬○○│99.3.15 │同上            │8989元  │合作金庫銀行迴龍分行│否  │
│  │      │17時55分│                │        │（帳號000-0000000000│    │
│  │      │許      │                │        │152）               │    │
│  │      │        │                ├────┼──────────┤    │
│  │      │        │                │4989元  │同上                │    │
│  │      │        │                │        │                    │    │
├─┼───┼────┼────────┼────┼──────────┼──┤
│4 │Ｃ○○│99.3.15 │佯稱係被害人之朋│20000元 │同上                │是  │
│  │      │14時40分│友，欲向被害人借│        │                    │    │
│  │      │        │款3萬餘元       │        │                    │    │
├─┼───┼────┼────────┼────┼──────────┼──┤
│5 │黃○○│99.3.16 │佯稱係網路購物之│9001元  │板橋文化路郵局（帳號│否  │
│  │      │        │賣家，因交易記錄│        │000-0000000000000） │    │
│  │      │        │錯誤，每月都會扣│        │                    │    │
│  │      │        │款，要求被害人持│        │                    │    │
│  │      │        │提款卡至自動提款│        │                    │    │
│  │      │        │機變更設定      │        │                    │    │
├─┼───┼────┼────────┼────┼──────────┼──┤
│6 │丁○○│98.3.17 │撥打電話予被害人│1元     │華南銀行南投分行（帳│否  │
│  │      │13時許  │之母親，佯稱係被│        │號000-000000000000，│    │
│  │      │        │害人母親之朋友，│        │戶名：廖廷尉）      │    │
│  │      │        │向被害人之母親借│        │                    │    │
│  │      │        │款4萬元，被害人 │        │                    │    │
│  │      │        │之母親告知被害人│        │                    │    │
│  │      │        │後，被害人向該朋│        │                    │    │
│  │      │        │友確認，認為是詐│        │                    │    │
│  │      │        │騙電話，僅匯款1 │        │                    │    │
│  │      │        │元（詐欺未遂）  │        │                    │    │
├─┼───┼────┼────────┼────┼──────────┼──┤
│7 │Ｋ○○│98.3.17 │在奇摩拍賣網站上│11000元 │玉山銀行草屯分行（帳│是  │
│  │      │14時    │刊登虛擬商品，致│        │號000-0000000000000 │    │
│  │      │        │被害人誤信而下標│        │，戶名：廖廷尉）    │    │
│  │      │        │購買並匯款，然匯│        │                    │    │
│  │      │        │款後並未收到所購│        │                    │    │
│  │      │        │商品            │        │                    │    │
├─┼───┼────┼────────┼────┼──────────┼──┤
│8 │未○○│98.3.17 │同上            │12500元 │同上                │是  │
│  │      │14時    │                │        │                    │    │
├─┼───┼────┼────────┼────┼──────────┼──┤
│9 │天○○│98.3.17 │同上            │12000元 │同上                │是  │
│  │      │15時    │                │        │                    │    │
├─┼───┼────┼────────┼────┼──────────┼──┤
│10│Ｂ○○│99.3.19 │佯稱被害人於網路│29998元 │臺灣中小企銀樹林分行│否  │
│  │      │17時    │購物，因服務人員│        │（帳號000-0000000000│    │
│  │      │        │勾選分期付款，會│        │8號）               │    │
│  │      │        │被害人之合作金庫├────┼──────────┤    │
│  │      │        │帳戶內扣款，要求│100000元│第一銀行三民分行（帳│    │
│  │      │        │被害人至自動提款│        │號000-00000000000號 │    │
│  │      │        │機轉帳          │        │）                  │    │
├─┼───┼────┼────────┼────┼──────────┼──┤
│11│亥○○│99.3.19 │佯稱被害人購買眼│4140元  │臺灣中小企銀樹林分行│否  │
│  │      │17時19分│線液及泡沫粉底液│        │（帳號000-0000000000│    │
│  │      │        │時，超商人員給錯│        │8號）               │    │
│  │      │        │單子讓被害人簽，│        │                    │    │
│  │      │        │要求被害人至自動│        │                    │    │
│  │      │        │提款機取消分期付│        │                    │    │
│  │      │        │款              │        │                    │    │
├─┼───┼────┼────────┼────┼──────────┼──┤
│12│宇○○│99.3.19 │佯稱係被害人之四│30000元 │同上                │否  │
│  │      │14時36分│姐，欲向被害人借│        │                    │    │
│  │      │        │款3萬元         │        │                    │    │
├─┼───┼────┼────────┼────┼──────────┼──┤
│13│申○○│99.3.20 │佯稱被害人網路購│29989元 │臺北富邦銀行大湳分行│否  │
│  │      │        │物至超商取貨，因│        │（帳號000-0000000000│    │
│  │      │        │超商人員勾選錯誤│        │4號）               │    │
│  │      │        │，要求被害人至自│        │                    │    │
│  │      │        │動提款機取消分期│        │                    │    │
│  │      │        │付款            │        │                    │    │
├─┼───┼────┼────────┼────┼──────────┼──┤
│14│Ｄ○○│99.3.20 │蕭惠璟借用被害人│12121元 │臺灣銀行員林分行（帳│否  │
│  │（蕭惠│        │之帳戶在網路上購│        │號000-000000000000號│    │
│  │璟）  │        │物，詐欺集團向趙│        │）                  │    │
│  │      │        │資洋佯稱蕭惠璟購├────┼──────────┤    │
│  │      │        │物時誤設定為約定│100000元│彰化銀行羅東分行（帳│    │
│  │      │        │轉帳，每月皆會從│        │號000-0000000000000 │    │
│  │      │        │帳戶內扣款，要求│        │號）                │    │
│  │      │        │被害人Ｄ○○至自│        │                    │    │
│  │      │        │動提款機解除設定│        │                    │    │
├─┼───┼────┼────────┼────┼──────────┼──┤
│15│午○○│99.3.24 │佯稱係被害人之姑│200     │國泰世華銀行復興分行│是  │
│  │      │11時許  │姑，欲向被害人之│        │（帳號000-0000000000│    │
│  │      │        │母親借款3萬元   │        │7）                 │    │
├─┼───┼────┼────────┼────┼──────────┼──┤
│16│Ｅ○○│99.3.25 │佯稱欲進行援交，│3000元  │彰化秀水郵局（700-00│否  │
│  │      │        │需先確認被害人之│        │00000000000）       │    │
│  │      │        │身分，要求被害人├────┼──────────┤    │
│  │      │        │持金融卡至自動提│7000元  │第一銀行大湳分行（帳│    │
│  │      │        │款機依指示操作以│        │號000-00000000000） │    │
│  │      │        │確認身分        ├────┼──────────┤    │
│  │      │        │                │29731元 │元大銀行新莊分行（帳│    │
│  │      │        │                │        │號000-0000000000000 │    │
│  │      │        │                │        │）                  │    │
│  │      │        │                ├────┼──────────┤    │
│  │      │        │                │30000元 │第一銀行臺中分行    │    │
│  │      │        │                │        │                    │    │
│  │      │        │                ├────┼──────────┤    │
│  │      │        │                │226529元│被害人授權詐欺集團以│    │
│  │      │        │                │        │語音跨行轉帳至中國信│    │
│  │      │        │                │        │託三重分行（帳號822-│    │
│  │      │        │                │        │000000000000000）   │    │
│  │      │        │                ├────┼──────────┤    │
│  │      │        │                │200402元│合作金庫中山分行（帳│    │
│  │      │        │                │        │號000-0000000000000 │    │
│  │      │        │                │        │）                  │    │
│  │      │        │                ├────┼──────────┤    │
│  │      │        │                │200317元│玉山銀行竹南分行（帳│    │
│  │      │        │                │        │號000-0000000000000 │    │
│  │      │        │                │        │）                  │    │
├─┼───┼────┼────────┼────┼──────────┼──┤
│17│Ａ○○│99.3.27 │同上            │29975元 │士林社子郵局（帳號  │是  │
│  │      │13時    │                │        │000-0000000000000） │    │
│  │      │        │                ├────┼──────────┤    │
│  │      │        │                │70000元 │第一銀行大湳分行（帳│    │
│  │      │        │                │        │號000-00000000000） │    │
├─┼───┼────┼────────┼────┼──────────┼──┤
│18│辰○○│99.3.27 │佯稱係奇摩拍賣之│22222元 │中壢忠義郵局（帳號70│否  │
│  │      │        │賣家，被害人誤選│        │0-0000000000000）   │    │
│  │      │        │分期付款，導致帳├────┼──────────┤    │
│  │      │        │戶每月自動扣款，│37877元 │新光銀行九如分行（帳│    │
│  │      │        │要求被害人至自動│        │號000-0000000000000 │    │
│  │      │        │提款機設定解除分│        │號）                │    │
│  │      │        │期付款          ├────┼──────────┤    │
│  │      │        │                │22101元 │兆豐銀行仁武分行（帳│    │
│  │      │        │                │        │號000-00000000000） │    │
├─┼───┼────┼────────┼────┼──────────┼──┤
│19│Ｉ○○│99.3.28 │佯稱係拍賣網站之│29989元 │同上                │否  │
│  │      │        │人員，被害人網路│        │                    │    │
│  │      │        │購物誤設定分期付│        │                    │    │
│  │      │        │款，導致每月自動│        │                    │    │
│  │      │        │扣款，要求被害人│        │                    │    │
│  │      │        │至自動提款機解除│        │                    │    │
│  │      │        │分期付款之設定  │        │                    │    │
├─┼───┼────┼────────┼────┼──────────┼──┤
│20│戊○○│99.3.28 │同上            │29999元 │臺灣土地銀行大樹分行│否  │
│  │      │21時    │                │        │（帳號000-0000000000│    │
│  │      │        │                │        │49）                │    │
├─┼───┼────┼────────┼────┼──────────┼──┤
│21│己○○│99.3.28 │同上            │29988元 │同上                │否  │
│  │      │        │                │        │                    │    │
├─┼───┼────┼────────┼────┼──────────┼──┤
│22│Ｇ○○│99.3.28 │同上            │29989元 │新光銀行九如分行（帳│否  │
│  │      │20時    │                │        │號000-0000000000000 │    │
│  │      │        │                │        │號）                │    │
│  │      │        │                ├────┼──────────┤    │
│  │      │        │                │23000元 │台新銀行營業部分行（│    │
│  │      │        │                │        │帳號000-000000000000│    │
│  │      │        │                │        │50）                │    │
├─┼───┼────┼────────┼────┼──────────┼──┤
│23│辛○○│99.3.28 │向被害人佯稱缺錢│10989元 │中壢忠義郵局（帳號70│否  │
│  │      │        │，欲進行援交，需│        │0-0000000000000）   │    │
│  │      │        │先確認身分，要求│        │                    │    │
│  │      │        │被害人持金融卡至│        │                    │    │
│  │      │        │自動提款機依指示│        │                    │    │
│  │      │        │輸入以確認身分  │        │                    │    │
├─┼───┼────┼────────┼────┼──────────┼──┤
│24│丑○○│99.3.30 │同上            │29988元 │同上                │否  │
│  │      │        │                ├────┼──────────┤    │
│  │      │        │                │100000元│第一銀行大湳分行（帳│    │
│  │      │        │                │        │號000-00000000000） │    │
├─┼───┼────┼────────┼────┼──────────┼──┤
│25│酉○○│99.5.6  │佯稱係奇摩拍賣網│6022元  │彰化銀行永康分行（帳│否  │
│  │      │        │站之賣家，因付款│        │號000-0000000000000 │    │
│  │      │        │方式設定錯誤，要│        │）                  │    │
│  │      │        │求被害人持金融卡│        │                    │    │
│  │      │        │至自動提款機依指│        │                    │    │
│  │      │        │示操作以更改付款│        │                    │    │
│  │      │        │方式            │        │                    │    │
├─┼───┼────┼────────┼────┼──────────┼──┤
│26│甲○○│99.5.21 │佯稱係第一銀行客│10168元 │臺灣銀行安南分行（帳│否  │
│  │      │        │服人員，因被害人│        │號000-000000000000）│    │
│  │      │        │之女兒在網站購物├────┼──────────┤    │
│  │      │        │，扣款錯誤，需要│11669元 │同上                │    │
│  │      │        │被害人持提款卡轉│        │                    │    │
│  │      │        │帳以重新退回款項│        │                    │    │
├─┼───┼────┼────────┼────┼──────────┼──┤
│27│玄○○│99.5.21 │佯稱係奇摩拍賣之│16983元 │同上                │否  │
│  │      │        │服務人員，因購物│        │                    │    │
│  │      │        │時資料輸入錯誤，│        │                    │    │
│  │      │        │造成每月自被害人│        │                    │    │
│  │      │        │帳戶內扣款，要求│        │                    │    │
│  │      │        │被害人持提款卡至│        │                    │    │
│  │      │        │自動提款機操作以│        │                    │    │
│  │      │        │變更設定        │        │                    │    │
├─┼───┼────┼────────┼────┼──────────┼──┤
│28│子○○│99.5.21 │佯稱係桃園中壢分│100000元│臺南土城郵局（帳號  │否（│
│  │      │        │局警員，告知被害│        │000-0000000000000） │民事│
│  │      │        │人個資外洩，又佯│        │戶名：曾煥志        │告訴│
│  │      │        │稱為桃園地檢署書│        │                    │）  │
│  │      │        │記官，要求被害人│        │                    │    │
│  │      │        │應匯款至指定之帳│        │                    │    │
│  │      │        │戶              │        │                    │    │
├─┼───┼────┼────────┼────┼──────────┼──┤
│29│庚○○│99.5.21 │佯稱係桃園地檢署│100000元│同上                │否  │
│  │      │        │檢察官，因被害人│        │                    │    │
│  │      │        │帳戶遭冒用，需到│        │                    │    │
│  │      │        │場說明，並傳真信│        │                    │    │
│  │      │        │託證明，要求被害│        │                    │    │
│  │      │        │人匯款          │        │                    │    │
├─┼───┼────┼────────┼────┼──────────┼──┤
│30│寅○○│99.5.22 │佯稱係網路拍賣之│10387元 │華南銀行北臺南分行（│是  │
│  │      │        │工作人員，因被害│        │帳號000-000000000000│    │
│  │      │        │人在網路購物時，│        │）                  │    │
│  │      │        │工作人員操作錯誤├────┼──────────┤    │
│  │      │        │，致設定成分期付│23018元 │新光銀行建成分行（帳│    │
│  │      │        │款，要求被害人持│        │號000-0000000000000 │    │
│  │      │        │提款卡至自動提款│        │）                  │    │
│  │      │        │機更改設定      │        │                    │    │
├─┼───┼────┼────────┼────┼──────────┼──┤
│31│Ｆ○○│99.5.22 │佯稱係郵局服務人│5011元  │華南銀行北臺南分行（│否  │
│  │      │        │員，因被害人在網│        │帳號000-000000000000│    │
│  │      │        │路上購物時，身分│        │）                  │    │
│  │      │        │遭誤認為批發商，│        │                    │    │
│  │      │        │將自動從被害人之│        │                    │    │
│  │      │        │郵局帳戶內扣款，│        │                    │    │
│  │      │        │要求被害人持提款│        │                    │    │
│  │      │        │卡至自動提款機依│        │                    │    │
│  │      │        │指示操作        │        │                    │    │
├─┼───┼────┼────────┼────┼──────────┼──┤
│32│乙○○│99.5.22 │佯稱係網路賣家，│29989元 │臺中四張犁郵局（帳  │否  │
│  │      │        │因被害人之網路交│        │號000-0000000000000 │    │
│  │      │        │易有問題，誤設定│        │）                  │    │
│  │      │        │為分期付款，要求├────┼──────────┤    │
│  │      │        │被害人持提款卡至│100000元│彰化銀行大同分行（帳│    │
│  │      │        │自動提款機依指示│        │號000-0000000000000 │    │
│  │      │        │操作以重新設定  │        │）                  │    │
├─┼───┼────┼────────┼────┼──────────┼──┤
│33│地○○│99.5.22 │佯稱係奇摩拍賣網│40000元 │彰化銀行松江分行（帳│否  │
│  │      │        │站及臺北富邦銀行│        │號000-0000000000000 │    │
│  │      │        │之客服人員，因被│        │）                  │    │
│  │      │        │害人在網路交易誤├────┼──────────┤    │
│  │      │        │設定為分期付款，│19989元 │同上                │    │
│  │      │        │要求被害人持提款├────┼──────────┤    │
│  │      │        │卡至自動提款機依│14124元 │合作金庫大稻埕分行（│    │
│  │      │        │指示操作以重新設│        │帳號000-000000000000│    │
│  │      │        │定              │        │6）                 │    │
│  │      │        │                ├────┼──────────┤    │
│  │      │        │                │3123元  │同上                │    │
│  │      │        │                ├────┼──────────┤    │
│  │      │        │                │29989元 │華南銀行泰山分行（帳│    │
│  │      │        │                │        │號000-000000000000）│    │
├─┼───┼────┼────────┼────┼──────────┼──┤
│34│宙○○│99.5.22 │同上            │28028元 │同上                │否  │
│  │      │        │                ├────┼──────────┤    │
│  │      │        │                │63000元 │聯邦銀行仁愛分行（帳│    │
│  │      │        │                │        │號000-000000000000）│    │
│  │      │        │                ├────┼──────────┤    │
│  │      │        │                │2000元  │同上                │    │
├─┼───┼────┼────────┼────┼──────────┼──┤
│35│丙○○│99.5.22 │佯稱被害人在網路│7893元  │彰化銀行松江分行（帳│否  │
│  │      │        │購物，因超商店員│        │號000-0000000000000 │    │
│  │      │        │條碼刷錯，未付款│        │）                  │    │
│  │      │        │成功，通知儘速繳│        │                    │    │
│  │      │        │款，又佯稱係合作│        │                    │    │
│  │      │        │金庫之人員，被害│        │                    │    │
│  │      │        │人如不取消扣款金│        │                    │    │
│  │      │        │額，每月將會自被│        │                    │    │
│  │      │        │害人帳戶內扣款  │        │                    │    │
│  │      │        │750元，要求被害 │        │                    │    │
│  │      │        │人持提款卡至自動│        │                    │    │
│  │      │        │提款機依指示操作│        │                    │    │
├─┼───┼────┼────────┼────┼──────────┼──┤
│36│Ｊ○○│99.5.23 │佯稱欲與被害人進│29979元 │合作金庫大稻埕分行（│是  │
│  │      │        │行援交，要求被害│        │帳號000-000000000000│    │
│  │      │        │人持提款卡至自動│        │6）                 │    │
│  │      │        │提款操作以確認身│        │                    │    │
│  │      │        │分              │        │                    │    │
└─┴───┴────┴────────┴────┴──────────┴──┘
附表三
┌──┬─────────────┬───┬──────┬───────┐
│編號│物    品                  │數量  │持有或提出者│備  註        │
├──┼─────────────┼───┼──────┼───────┤
│1   │行動電話                  │5支   │巳○○      │              │
├──┼─────────────┼───┼──────┼───────┤
│2   │華碩筆記型電腦            │1台   │同上        │              │
├──┼─────────────┼───┼──────┼───────┤
│3   │記載明細之帳冊            │1本   │同上        │              │
├──┼─────────────┼───┼──────┼───────┤
│4   │匯款單提款單              │4張   │同上        │              │
├──┼─────────────┼───┼──────┼───────┤
│5   │行動電話                  │2支   │卯○○      │              │
├──┼─────────────┼───┼──────┼───────┤
│6   │電腦主機(含鍵盤、螢幕)    │1組   │同上        │              │
├──┼─────────────┼───┼──────┼───────┤
│7   │遠傳SIM卡                 │1張   │同上        │              │
├──┼─────────────┼───┼──────┼───────┤
│8   │行動電話                  │3支   │戌○○      │              │
├──┼─────────────┼───┼──────┼───────┤
│9   │贓款                      │新台幣│卯○○      │              │
│    │                          │16800 │            │              │
│    │                          │元    │            │              │
├──┼─────────────┼───┼──────┼───────┤
│10  │黑色Ｔ恤                  │1件   │巳○○      │              │
├──┼─────────────┼───┼──────┼───────┤
│11  │印章                      │1顆   │卯○○      │              │
└──┴─────────────┴───┴──────┴───────┘

司法院資訊處製作；財團法人民間司法改革基金會備份。
